【裁判字號】    91,家抗,74
【裁判日期】    920227
【裁判案由】    確定訴訟費用
【裁判全文】
臺灣高等法院臺南分院民事裁定  九十一年度家抗字第七四號  Ｊ
      抗  告  人  甲 ○ ○○.
      相  對  人  戊 ○ ○○.
                  乙  ○  ○
                  丙  ○  ○
                  丁  ○  ○
?
右抗告人因與相對人間請求履行契約確定訴訟費用事件，對於中華民國九十一年九月
二日臺灣臺南地方法院九十一年度家聲字第一三七號裁定提起抗告，本院裁定如左：
      主    文
抗告駁回。
抗告訴訟費用由抗告人負擔。
      理    由
一、本件聲請人即相對人於原審聲請意旨略以：相對人與抗告人間請求履行契約（原
    審誤載給付借款）事件，經原審九十年度訴字第一五九二號判決確定，其訴訟費
    用應由抗告人負擔。爰依法聲請確定抗告人應賠償之訴訟費用額等語。
二、抗告意旨略以：(一)、原審裁定訴訟費新台幣（下同）萬伍仟肆佰玖拾捌元應由
    抗告人負擔，並不公平。兩造當時協議分割時同意由相對人戊○○○占有系爭土
    地前面部分，抗告人占有系爭土地後面部分，有證人即代書殷伏貴可證，經相對
    人戊○○○私人土地大約六十坪供予後面土地之人過路使用，言明每坪伍佰元計
    算補償，抗告人始將分割同意書蓋章給相對人，即辦理土地分割完成，尚未辦理
    共有物分割，相對人戊○○○逐步提出增加價格（因當時言明每坪五百元但未立
    合約書），抗告人不同意將放於代書處之印鑑證明書取回，但每人保留一份之分
    割同意書未能取回作廢，相對人才得以此分割同意書提起訴訟，並取得勝訴確定
    ，相對人因而無通路及水路，使後面田地耕作之抗告人無法耕作。(二)、抗告人因
    貧病大腸癌，交迫窘困不堪言狀，實有無法繳納訴訟費，此有附呈之病證卡影本
    ，為此請廢棄原裁定云云。
三、按法院未於訴訟費用之裁判確定其費用額者，第一審受訴法院於該裁判有執行力
    後，應依聲請並得依職權以裁定確定之。民事訴訟法第九十一條第一項定有明文
    。是確定訴訟費用額係法律明定必備之程序，祇要該判決確定後，命負擔訴訟費
    用額之當事人即有負擔該費用之義務，又確定訴訟費用額係根據原訴訟之判決結
    果而以裁定為之，對於實體法上之爭議已無從審查。
四、經查：相對人與抗告人間請求履行契約事件，經原審九十年度訴字第一五九二號
    判決確定，其訴訟費用應由抗告人負擔。業經原審調取前開卷宗屬實，並有前開
    判決一件在卷可按。原審法院依相對人之聲請，裁定抗告人應賠償相對人之訴訟
    費用額，連同本件原審程序費用在內，依原裁定後附計算書確定為參萬伍仟肆佰
    玖拾捌元，核無不合。抗告人所主張原判決如何不當之實體法上之爭議，本院已
    無從審查。另抗告人主張其因大腸癌生活貧苦無法繳納本件訴訟費用云云，係將
    來履行問題，均核與本件確定訴訟費用無關。抗告意旨仍執前詞，指摘原裁定不
    當，求為廢棄，非有理由。
五、據上論結，本件抗告為無理由，依民事訴訟法第四百九十二條第一項、第九十五
    條、第七十八條，裁定如主文。
中      華      民      國    九十二    年      二      月    二十七    日
                                    臺灣高等法院臺南分院民事第四庭
~B1審判長法官  胡    景    彬
~B2      法官  徐    宏    志
~B3      法官  楊    省    三
右為正本係照原本作成。
不得再抗告。
中      華      民      國    九十二    年      二      月    二十七    日
~B法院書記官  謝    素    嬿


司法院資訊處製作；財團法人民間司法改革基金會備份。
